# 请教版主，这里为什么必须是可变回报？

提问人：jihuijun 时间：2017-07-22 22:59:44
控制是通过涉入被投资方的的活动享有的是可变回报

回答人：chenyiwei
可变回报和固定回报，意味着投资方所承担的风险和报酬的来源和特征不同。固定回报意味着投资者并不真正承担被投资方的经营和财务、信用等风险。